【裁判字號】    98,聲,4621
【裁判日期】    981207
【裁判案由】    聲請停止羈押
【裁判全文】
臺灣桃園地方法院刑事裁定              98年度聲字第4621號
公  訴  人  臺灣桃園地方法院檢察署檢察官
被      告  甲○○
指定辯護人  本院公設辯護人  陳瑞明
上列聲請人因違反毒品危害防制條例案件（98年度偵字第12966
號、98年度偵字第16635 號），聲請具保停止羈押，本院裁定如
下：
    主  文
聲請駁回。
    理  由
一、聲請意旨如附件之具保聲請狀所載。
二、按法院對被告執行羈押，本質上係為使訴訟程序得以順利進
    行，或為保全證據，或為保全對被告刑罰之執行，而對被告
    所實施剝奪人身自由之強制處分，是對被告有無羈押之必要
    ，當由法院依職權斟酌上開事由為目的性之裁量。而刑事被
    告經法官訊問後，認為犯罪嫌疑重大，而有（一）逃亡或有
    事實足認為有逃亡之虞，或（二）有事實足認為有湮滅、偽
    造、變造證據或勾串共犯或證人之虞，或（三）所犯為死刑
    、無期徒刑或最輕本刑為五年以上有期徒刑之罪等情形之一
    者，非予羈押，顯難進行追訴、審判或執行，得羈押之，刑
    事訴訟法第101 條第1 項各款定有明文。又刑事被告經法官
    訊問後，有無刑事訴訟法第101 條第1 項各款所規定之情形
    ，應否羈押，法院固應按訴訟進行之程度、卷證資料及其他
    一切情事斟酌之。然此畢竟非依證據認定犯罪事實之終局判
    決，而係在偵查或審判程序中為保全訴訟程序進行及判決確
    定後執行之手段，是羈押被告係以被告犯罪嫌疑是否重大、
    有無羈押事由及必要性為審酌之依據，且既稱「犯罪嫌疑」
    重大，自與有罪認定須達毫無懷疑之確信不同，故法院僅須
    依本案卷證先就形式上觀察、衡量證據之價值，以憑斷被告
    之「犯罪嫌疑」是否重大。而被告執行羈押後，有無繼續羈
    押之必要，法院固得斟酌案情之輕重、訴訟進行程序及其他
    一切情事，依職權而認定之（最高法院46年臺抗字第6 號判
    例參照）。是羈押有無必要性，得否具保、責付、限制住居
    而停止羈押，雖均屬事實審法院得自由裁量者，但此項裁量
    、判斷，必須不悖乎通常一般人日常生活經驗之法則。
三、本院認被告甲○○有刑事訴訟法第101 條第1 項第3 款之羈
    押要件之情形：
(一)犯罪嫌疑重大：
    犯罪嫌疑重大係指法院在決定羈押與否之時，以檢察官現時
    提出之證據具有表面可信之程度為已足，此係應否羈押被告
    之前提。本件被告甲○○已自白其有檢察官起訴之運輸第一
    級毒品海洛因犯行。並有卷附內政部警政署航空警察局蒐證
    照片、毒品初步鑑驗報告單、旅客入出境記錄查詢表、壢新
    醫院桃園國際機場醫療中心診斷證明書、入出境服務站檢查
    通知單及被告甲○○、賴蔡良之中華民國護照影本等在卷可
    稽。此外，並有扣案之NOKIA 牌行動電話1 支（含搭配之中
    國大陸地區門號00000000000 號SIM 卡1 枚），可資作證。
    又扣案之球形塊狀10顆（毛重共791 公克），經航空警察局
    檢驗結果，均呈現第一級毒品海洛因之反應，有該局初步檢
    驗報告單2 紙附卷可參；經送法務部調查局以化學呈色法、
    氣相層析質譜分析法鑑驗結果，均含第一級毒品海洛因成分
    （合計淨重754.17公克，純質淨重合計54 1.11 公克，純度
    為71.75%），分別有該局98年9 月4 日調科壹字第09823024
    020 、00000000000 號鑑定書各1 紙在卷可稽（各見同上偵
    卷第16頁、第43頁，本院審理卷第36頁至第37頁），足認被
    告甲○○前揭具任意性之自白核與事實相符，堪認被告甲○
    ○運輸第一級毒品之犯罪嫌疑重大。
(二)所犯為無期徒刑或最輕本刑5 年以上有期徒刑之罪：
    依刑事訴訟法第101 條第1 項第3 款規定，被告犯罪嫌疑重
    大，而所犯為死刑、無期徒刑或最輕本刑為5 年以上有期徒
    刑之罪者，非予羈押，顯難進行追訴、審判或執行者，得羈
    押之，此與同條項第1 、2 款均為獨立之羈押要件，而非須
    兼具第1 或第2 款之事由。本案被告甲○○所犯毒品危害防
    制條例第4 條第1 項之運輸第一級毒品罪，為死刑、無期徒
    刑之重罪，被告甲○○於本件違反毒品危害防制條例案件中
    ，所涉之犯罪行為既屬上開法條規定之重罪，故已該當刑事
    訴訟法第101 條第1 項第3 款之規定。另按刑事訴訟法第10
    1 條第1 項第3 款規定，於被告犯該款規定之罪，犯罪嫌疑
    重大，且有相當理由認為有逃亡、湮滅、偽造、變造證據或
    勾串共犯或證人之虞，非予羈押，顯難進行追訴、審判或執
    行者，得羈押之（司法院釋字第665 號解釋參照），是本院
    審酌被告甲○○有多次前往柬埔寨之出境記錄，並曾循小三
    通之模式由金門外島離境前往中國大陸轉往柬埔寨，其對離
    境之路線，至為明晰。且被告甲○○所犯毒品危害防制條例
    案件，業經本院於98年12月7 日以98年度重訴字第61號判處
    有期徒刑10年在案，因該案仍得上訴，為確保被告甲○○將
    來刑事審判、執行之進行，且為避免被告甲○○有逃亡之危
    險，另衡諸被告甲○○之涉案情節，所涉運輸第一級毒品之
    犯行，無視國家禁絕毒品之政策、有使毒品流行販賣於市面
    上而對社會侵犯之危險性，及國家刑罰權遂行之公益考量，
    認對被告維持羈押處分係適當、必要，是經司法追訴之國家
    與社會公益，及被告人身自由之私益兩相利益衡量後，認本
    件羈押事由及必要性仍然存在。
四、綜上所述，被告羈押之原因依然存在，不能因具保而使之消
    滅，聲請人聲請停止羈押，自難准許，應予駁回。
五、依刑事訴訟法第220 條，裁定如主文。
中    華    民    國    98    年    12    月    07    日
                  刑事第七庭審判長法  官  蕭世昌
                                  法  官  毛松廷
                                  法  官  蔡羽玄
以上正本證明與原本無異。
如不服本裁定，應於裁定送達後5 日內向本院提出抗告狀。
                                  書記官  陳玉芳
中    華    民    國    98    年    12    月    7     日


司法院資訊處製作；財團法人民間司法改革基金會備份。
